【裁判字號】    88,訴,63
【裁判日期】    890530
【裁判案由】    誣告
【裁判全文】
臺灣澎湖地方法院刑事判決                            八十八年度訴字第六三號
    公  訴  人  臺灣澎湖地方法院檢察署檢察官
    被      告  甲 ○ ○
右列被告因誣告案件，經檢察官提起公訴（八十八年度偵字第四七二號），本院判決
如左：
    主  文
甲○○無罪。
    理  由
一、公訴意旨略稱：被告甲○○與案外人乙○○本為朋友關係，因債務糾紛，竟意圖
    使乙○○受刑事處分，而於民國八十七年八月十三日下午三時許，向該管公務員
    即澎湖縣警察局刑警隊偵查員楊哲忠，謊稱曾於同年六、七月間，向乙○○購買
    安非他命二次，而誣告乙○○販賣安非他命。因認被告涉有刑法第一百六十九條
    第一項之誣告罪嫌等語。
二、訊據被告對於在前揭時地，向該管公務員供稱安非他命係向乙○○購買之事實，
    固不否認，惟堅決否認有誣告犯行，辯稱：其確曾向乙○○購買安非他命，只是
    乙○○事後有所請託，才於檢察官偵查時，改口稱安非他命另有來源，不料卻因
    此遭檢察官起訴等語。
三、按犯罪事實應依證據認定之，無證據不得推定其犯罪事實，刑事訴訟法第一百五
    十四條定有明文。又刑法第一百六十九條第一項之誣告罪，以使人受刑事或懲戒
    處分之意思向該管公務員誣告為要件，若因公務員之推問而為不利他人之陳述，
    縱其所述涉於虛偽，既無申告他人使其受刑事或懲戒處分之請求，即與誣告罪之
    構成要件不符，最高法院二十五年上字第二九二五號、五十三年台上字第五七四
    號判例可資參照。
四、經查：被告於八十七年八月十三日下午三時許，因施用安非他命為警查獲，偵查
    員楊哲忠乃在澎湖縣警察局刑警隊詢問被告：「你所施用之毒品安非他命，是於
    何時？在何地？以何價錢？向何人購得？」，被告始答覆略稱：「於八十七年六
    或七月間，向乙○○購買二次。」等語，有該次調查筆錄在卷足憑（警卷第四頁
    ）。準此，公訴人起訴之事實，既係出於該管公務員對被告有所推問後，被告所
    為答覆，揆諸前開判例意旨，縱認被告所述不實，仍難認被告有使乙○○受刑事
    處分之意圖，亦非被告主動向該管公務員有所申告，核與誣告罪之構成要件即有
    未合。此外，又查無其他積極證據足認被告有誣告乙○○，意圖使之受刑事處分
    之犯行，自應為被告無罪判決之諭知。
據上論斷，應依刑事訴訟法第三百零一條第一項，判決如主文。
本案經檢察官廖江憲到庭執行職務。
中    華    民    國      八十九      年      五      月      三十      日
                              臺 灣 澎 湖 地 方 法 院 刑 事 庭
                                    法    官  陳     介     安
右正本證明與原本無異。
如不服本判決，應於判決送達後十日內，向本院提出上訴狀（須附繕本）。
中    華    民    國      八十九      年      六      月       一       日
                                    書 記 官  林     德     盛


司法院資訊處製作；財團法人民間司法改革基金會備份。
